【裁判字號】    97,訴,1228
【裁判日期】    980105
【裁判案由】    強盜等
【裁判全文】
臺灣高雄地方法院刑事裁定              97年度訴字第1228號
聲  請  人
即  被  告  丁○○
選任辯護人  朱立人律師
聲  請  人
即  被  告  甲○○
選任辯護人  梁育誠律師
            楊昌禧律師
被      告  丙○○
聲 請 人即
選任辯護人  黃如流律師
            李文禎律師
            黃小舫律師
上列被告等因強盜等案件，本院裁定如下：
    主  文
丁○○、甲○○、丙○○均自民國玖拾捌年壹月拾壹日起延長羈
押貳月。
具保停止羈押之聲請均駁回。
    理  由
一、被告丁○○、甲○○、丙○○因強盜等案件，前經本院訊問
    後，認被告丁○○、甲○○涉犯結夥3 人以上強盜罪、被告
    丙○○涉犯教唆強盜罪犯罪嫌疑重大，所犯均為最輕本刑5
    年以上有期徒刑之罪，且尚有共犯庚○○、己○○尚未到案
    ，有事實足認有勾串共犯或證人之虞，被告丙○○於案發後
    查獲前前往中國大陸，有事實足認有逃亡之虞，非予羈押，
    顯難進行審判，而有羈押之必要，就被告丁○○部分依刑事
    訴訟法第101 條第1 項第1 款、第2 款規定，就被告丙○○
    部分，依刑事訴訟法第101 條第1 項第1 款、第2 款、第3
    款規定，就被告甲○○部分，依刑事訴訟法第101 條第1 項
    第3 款規定，分別於民國97年8 月11日執行羈押，並就被告
    丁○○、丙○○禁止接見、通信，嗣於97年9 月25日裁定將
    被告丁○○解除禁止接見、通信；再經裁定於97年11月11日
    起延長羈押2 月，被告丙○○並禁止接見通信；嗣因證人業
    經交互詰問完畢，認被告丙○○已無串證之虞，裁定自97年
    12月5 日起將被告丙○○解除禁止接見、通信。
二、聲請意旨略以：
  (一)被告丁○○未與幼子長期分開，現由被告丁○○之母照顧中
    ，而其母身體不好，為照顧幼子，聲請具保停止羈押云云。
  (二)被告甲○○已坦承犯行，其女友出車禍，為照顧女友，請求
    具保停止羈押云云。
  (三)被告丙○○所涉罪嫌部分，證人業已詰問完畢，請求准予交
    保云云。
三、按被告及得為其輔佐人之人或辯護人，得隨時具保，向法院
    聲請停止羈押，刑事訴訟法第110 條第1 項固有明文，然法
    院准許具保停止羈押之聲請，其要件應以被告雖有刑事訴訟
    法第101 條第1 項各款或第101 條之1 第1 項所示之羈押原
    因，但已無羈押之必要；或另有同法第114 條各款所示之情
    形，始得為之。倘被告猶具刑事訴訟法第101 條第1 項各款
    或第101 條之1 第1 項所示之羈押原因，且有羈押之必要，
    此外復查無同法第114 條各款所示不得駁回具保聲請停止羈
    押之情形者，法院即不應准許具保停止羈押，合先敘明。又
    羈押之目的在保全刑事偵查、審判及執行之進行，確保刑事
    偵查及審判機關得以依法從事犯罪事實之調查與認定，被告
    經法官訊問後，認為犯罪嫌疑重大，且該當於刑事訴訟法第
    101 條第1 項或第101 條之1 第1 項所定情形之一，並有羈
    押之必要性者，即得依法予以羈押。經查：
  (一)被告丁○○、甲○○共同涉犯結夥3 人以上強盜罪嫌、被告
    丙○○涉犯教唆強盜罪嫌，業據被告丁○○、甲○○於偵查
    坦承在卷，並有證人即共同被告丁○○、甲○○、乙○○、
    證人戊○○、王淑芬及被害人史林之證述在卷，佐以扣案之
    衛星定位追蹤器、裸鑽等物、查獲之證物照片11張、搜索照
    片共72張、財團法人天主教聖功醫院診斷證明書、詠順當鋪
    當票等物，足認被告丁○○、甲○○共同涉犯結夥3 人以上
    強盜罪、被告丙○○涉犯教唆強盜罪犯罪嫌疑重大，且被告
    丁○○、甲○○所涉犯刑法第330 條第1 項而有同法第321
    條第1 項第4 款情形之結夥3 人以上強盜罪嫌、被告丙○○
    所涉犯刑法第328 條、第29條第1 項教唆強盜罪嫌，所犯均
    為最輕本刑5 年以上有期徒刑之罪，被告3 人因重罪而羈押
    之原因尚未消滅，亦無法以具保、責付、限制住居使該羈押
    原因消滅；且被告3 人所涉罪嫌，對社會治安危害甚大，因
    此予以羈押，尚不違比例原則，亦有其必要性，為確保審判
    程序進行之考量，並不能因具保而得確保審判程序之進行，
    被告丁○○、甲○○、丙○○所涉犯行之羈押原因及必要性
    仍然存在，應自98年1 月11日，延長羈押2 月。
  (二)至於被告丁○○雖有幼子需要照顧，被告甲○○之女友車禍
    受傷，固然可憫，然被告丁○○、甲○○於犯案時既已置對
    親友之照顧義務於不顧，其以此為由聲請具保停止羈押，難
    謂正當，且不影響其羈押之必要性。又本案檢察官及辯護人
    聲請傳喚之證人雖已經交互詰問完畢，惟以被告丙○○所涉
    罪名及犯案情節，倘准許被告丙○○停止羈押交保在外，恐
    難確保後續刑事訴訟程序之順利進行，故應認仍有繼續羈押
    被告丙○○之必要，被告丙○○之辯護人之聲請亦難謂正當
    。
  (三)依上所述，本件被告丁○○、甲○○、丙○○羈押原因及必
    要性均尚未消滅，本件復查無刑事訴訟法第107 條至第109
    條所示法定羈押原因消滅之情形，亦無同法第114 條各款所
    定情形，從而，被告丁○○、甲○○及被告丙○○之辯護人
    聲請具保停止羈押，均無理由，應予駁回。
四、爰依刑事訴訟法第108 條第1 項、第2 項、第101 條第1 項
    第1 款、第2 款、第3 款及第121 條第1 項，裁定如主文。
中    華    民    國    98    年    1     月    5     日
                  刑事第八庭  審判長法  官   李璧君
                                    法  官   曾仁勇
                                    法  官   曾鈴
以上正本證明與原本無異。
如不服本裁定，應於收受送達後5 日內向本院提出抗告狀。
中    華    民    國    98    年    1     月    6     日
                                    書記官   曾秀鳳


司法院資訊處製作；財團法人民間司法改革基金會備份。
